【裁判字號】    98,訴,373
【裁判日期】    980527
【裁判案由】    違反毒品危害防制條例
【裁判全文】
臺灣嘉義地方法院刑事判決               98年度訴字第373號
公  訴  人  臺灣嘉義地方法院檢察署檢察官
被      告  甲○○
                    4號
上列被告因違反毒品危害防制條例案件，經檢察官提起公訴（98
年度毒偵字第50號），被告於準備程序中就被訴事實為有罪之陳
述，經本院合議庭裁定由受命法官改依簡式審判程序審理，判決
如下：
    主  文
甲○○施用第一級毒品，處有期徒刑柒月，扣案如附表編號１之
海洛因貳包均沒收銷燬之，扣案如附表編號２、３之物均沒收。
又施用第二級毒品，處有期徒刑月，扣案如附表編號４之甲基
安非他命包均沒收銷燬之，扣案如附表編號５之物沒收。應執
行有期徒刑玖月，扣案如附表編號１之海洛因貳包、編號４之甲
基安非他命包，均沒收銷燬之；扣案如附表編號２、３、５之
物均沒收。
    犯罪事實
一、甲○○前因施用毒品案件，經本院以94年度毒聲字第350 號
    裁定令入勒戒處所施以觀察、勒戒後，認無繼續施用毒品傾
    向，於民國94年9 月22日釋放，並由臺灣嘉義地方法院檢察
    署檢察官以94年度毒偵字第1109號為不起訴處分確定。詎猶
    不知悔改，基於施用第一級毒品之犯意，於97年12月16日21
    時至23時許，在其位於嘉義縣東石鄉猿樹村頂寮121 號之住
    處，以將海洛因摻入香煙後吸食之方式，施用第一級毒品海
    洛因1 次；另基於施用第二級毒品之犯意，於同日21時至23
    時許，在上開住處以將甲基安非他命置於玻璃球內燒烤後吸
    食煙霧之方式，施用第二級毒品甲基安非他命1 次。嗣於97
    年12月17日7 時30分許，在上址為警搜索查獲，並扣得如附
    表所示之海洛因2 包、甲基安非他命3 包、小夾鍊袋1 包等
    物，並經警得其同意而於97年12月17日16時許採集其尿液送
    驗，結果呈安非他命、甲基安非他命及嗎啡陽性反應，而悉
    上情。
二、案經嘉義縣警察局移送臺灣嘉義地方法院檢察署檢察官偵查
    起訴。
    理  由
一、本件被告所涉犯者為毒品危害防制條例第10條第1 項、第2
    項，均非死刑、無期徒刑、最輕本刑為3 年以上有期徒刑之
    罪或高等法院管轄第一審案件。本院行準備程序時，被告就
    被訴事實為有罪之陳述，經告知簡式審判程序之旨，並聽取
    檢察官及被告之意見後，本院爰依刑事訴訟法第273 條之1
    第1 項裁定由受命法官獨任進行簡式審判程序。故本件簡式
    審判程序之證據調查，依刑事訴訟法第273 條之2 規定，不
    受同法第159 條第1 項、第161 條之2 、第161 條之3 、第
    163 條之1 及第164 條至第170 條規定之限制，合先敘明。
二、訊據被告對於上開犯罪事實，於警詢、偵查及本院審理中均
    坦承不諱（見警卷第5 頁、偵卷第6 頁背面，本院卷第39、
    46頁），另其於97年12月17日遭查獲後，經警得其同意於同
    日16時許採集其尿液送驗，結果呈海洛因代謝物嗎啡及安非
    他命、甲基安非他命陽性反應，有代號與真實姓名對照表（
    代號為：偵2A111）、 詮昕科技股份有限公司98年1 月6 日
    濫用藥物尿液檢驗報告各1 紙在卷可佐（見警卷第13頁、偵
    卷第17頁），並有搜索筆錄、扣押物品目錄表、扣押物品收
    據以及查獲被告與扣案物照片2 張附卷可參（見警卷第7 至
    12頁），另有如附表所示之海洛因2 包、甲基安非他命3 包
    、小夾鍊袋1 包等物扣案可憑，足認被告具任意性之自白與
    事實相符，其犯行堪以認定。又被告前因施用毒品，經本院
    裁定送觀察、勒戒後，認無繼續施用毒品傾向，於94年9 月
    22日釋放，有其臺灣高等法院被告前案紀錄表在卷可稽，其
    係於觀察、勒戒執行完畢釋放後，5 年內再犯本件施用第一
    、二級毒品罪，事證明確，應予依法論科。
三、論罪科刑：
(一)查海洛因、甲基安非他命分別為毒品危害防制條例所定之第
    一、二級毒品，是核被告所為，係犯毒品危害防制條例第10
    條第1 項之施用第一級毒品罪，以及同條第2 項之施用第二
    級毒品罪；其為施用而持有海洛因、甲基安非他命之低度行
    為，分別為施用之高度行為所吸收，均不另論罪。其所犯上
    開2 罪，犯意各別，行為互殊，應予分論併罰。
(二)爰依被告之供述（見本院卷第49頁）及卷附其前案紀錄表等
    ，審酌：被告為國小畢業之智識程度，有賭博、竊盜之前案
    紀錄，目前待業中、與子女同住之生活狀況，經觀察、勒戒
    ，仍未戒除毒癮，惟施用毒品係屬戕害自身健康之行為，及
    其犯後坦承犯行，態度尚稱良好等一切情狀，並參酌公訴人
    求處被告應執行有期徒刑9 月，被告亦同意公訴人求刑之意
    見，就其所犯2 罪各量處如主文所示之刑，並定其應執行之
    刑。
(三)扣案疑似海洛因之物2 包，經鑑定均含第一級毒品海洛因成
    分，驗餘淨重分別為0.0367公克、0.2263公克，有行政院衛
    生署草屯療養院97年12月29日草療鑑字第0971200160號、第
    0000000000號鑑定書2 紙附卷可憑（見本院卷第21至22頁）
    ；扣案疑似甲基安非他命之物3 包，經鑑定均含第二級毒品
    甲基安非他命成分，驗餘淨重分別為0.406 公克、0.748 公
    克、1.016 公克，有財團法人私立高雄醫學大學附設中和紀
    念醫院98年5 月15日高醫附科字第0980001598號函附檢驗報
    告在卷可憑（見本院卷第32至35頁），不問屬於被告與否，
    均應依毒品危害防制條例第18條第1 項前段之規定併予宣告
    沒收銷燬之。上開海洛因之外包裝袋2 個、甲基安非他命之
    外包裝袋3 個，係被告與其妻夏碧娥用以包裹購入之毒品，
    防其裸露、逸出、潮濕，便於持有，藉以施用第一、二級毒
    品之物；扣案如附表編號3 之小夾鍊袋1 包，則係被告所有
    供吸食海洛因使用，業據被告供述及夏碧娥證述在卷（見警
    卷第2 至3 頁、本院卷第26、47頁），均應依刑法第38條第
    1 項第2 款之規定，於被告所犯施用第一、二級毒品罪所處
    主刑項下併予宣告沒收。其餘扣案之筆記本、大夾鍊袋、行
    動電話等物，非屬違禁物，夏碧娥復於警詢中證稱該等物品
    均係其所有（見本院卷第25頁），既無證據足認係被告所有
    且供本件犯罪所用或犯罪預備，而與本案有直接關連者，爰
    均不予宣告沒收，附此敘明。
據上論斷，應依刑事訴訟法第273 條之1 第1 項、第299 條第1
項前段，毒品危害防制條例第10條第1 項、第2 項、第18條第1
項前段，刑法第11條、第51條第5 款、第38條第1 項第2 款，判
決如主文。
本案經檢察官楊騏嘉到庭執行職務。
中    華    民    國    98    年     5    月    27    日
                  刑事第三庭  法  官  陳 蒨 儀
以上正本證明與原本無異。
如不服本判決應於收受判決後10日內向本院提出上訴書狀，並應
敘述具體理由；其未敘述上訴理由者，應於上訴期間屆滿後20日
內向本院補提理由書（均須按他造當事人之人數附繕本）「切勿
逕送上級法院」。
中    華    民    國    98    年    5     月    27    日
                              書記官  楊 國 色
附錄本判決論罪法條：
毒品危害防制條例第10條
施用第一級毒品者，處6 月以上5 年以下有期徒刑。
施用第第二級毒品者，處3 年以下有期徒刑。
【附表】
備註：下列證物均扣於本院98年度訴字第336 號被告及夏碧娥
      等涉嫌販賣第二級毒品案件
┌──┬───────┬───────────────┐
│編號│  品   名     │ 數量、重量                   │
├──┼───────┼───────────────┤
│ 1. │海洛因        │2 包（驗餘分別淨重0.0367公克、│
│    │              │0.2263公克）                  │
├──┼───────┼───────────────┤
│ 2. │上開海洛因之外│2個                           │
│    │包裝袋        │                              │
├──┼───────┼───────────────┤
│ 3. │小夾鍊袋      │1包                           │
├──┼───────┼───────────────┤
│ 4. │甲基安非他命  │3 包（驗餘分別淨重0.406 公克、│
│    │              │0.748 公克、1.016 公克）      │
├──┼───────┼───────────────┤
│ 5. │上開甲基安非他│3個                           │
│    │命之外包裝袋  │                              │
└──┴───────┴───────────────┘


司法院資訊處製作；財團法人民間司法改革基金會備份。
